【裁判字號】    92,交易緝,2
【裁判日期】    920404
【裁判案由】    過失傷害等
【裁判全文】
臺灣苗栗地方法院刑事判決                          九十二年度交易緝字第二號
    公  訴  人  臺灣苗栗地方法院檢察署檢察官
    被      告  甲○○
右列被告因過失傷害等案件，經檢察官聲請以簡易判決處刑（九十年度調偵字第一四
號、九十年度偵字第一一二六號），本院認係不得以簡易判決處刑，改為通常程序後
，判決如左：
    主  文
甲○○從事業務之人，因業務上之過失傷害人，累犯，處有期徒刑伍月，如易科罰金
以參佰元折算壹日。
被訴業務過失傷害丙○○部分公訴不受理。
    事  實
一、甲○○前於民國八十六年間，因違反麻醉藥品管理條例案件，為台灣彰化地方法
    院判處有期徒刑八月，經上訴駁回確定，於八十七年五月十六日（起訴書誤為同
    月二十二日）縮短刑期執行完畢。其為聯結車駕駛，係以駕駛為業務之人。八十
    九年六月十八日上午九時三十分許，甲○○駕駛車號ＴＩ─７３３號曳引車，沿
    國道中山高速公路由南往北行駛，嗣於苗栗縣公館交流道下高速公路，於下交流
    道之匝道與苗栗縣台六線之路口時，原應注意遵守道路交通號誌之指示，當時為
    日間自然光線，路面乾燥，無缺陷，亦無障礙物，視距良好，並無不能注意之情
    事，竟疏未注意當時為紅燈號誌，猶貿然闖越紅燈，致撞及沿台六線由西往東方
    向行駛，由乙○○駕駛之車號ＮＵ─６４７２號自用小貨車（起訴書誤為小客車
    ），造成乙○○受有左側脅挫傷、左側上臂挫傷、頸椎扭傷及挫傷之傷害。甲○○於車禍發生後即向警方報案，對於未發覺之罪自首，並願接受裁判。
二、案經甲○○自首暨乙○○訴請臺灣苗栗地方法院檢察署檢察官聲請以簡易判決處
    刑。
    理  由
一、訊據被告甲○○對右揭事實供承不諱，核與告訴人乙○○指述情節相符，復有道
    路交通事故調查報告表一紙、交通事故談話紀錄表二紙、現場照片四幀及診斷證
    明書二紙附卷可稽，足見被告之自白確與事實相符。按駕駛人駕駛汽車，應遵守
    道路交通號誌之指示，道路交通安全規則第九十條前段定有明文。被告係以駕駛
    為業務之人，對於上述規定，知之甚稔，駕車時自應遵守。又肇事當時為日間自
    然光線，路面乾燥，無缺陷，亦無障礙物，視距良好，有前開道路交通事故調查
    報告表在卷可稽，並無不能注意之情事，竟疏未注意當時為紅燈號誌，猶貿然闖
    越紅燈，致撞及乙○○所駕駛之自用小貨車，使乙○○受有上開傷害，自有過失
    。且乙○○之上開傷害係因被告之過失行為所致，其間復有相當因果關係。本件
    事証明確，被告犯行足以認定。
二、核被告為從事駕駛業務之人，因駕駛曳引車，業務過失傷害人，所為係犯刑法第
    二百八十四條第二項前段之業務過失傷害罪。查被告前於八十六年間，因違反麻
    醉藥品管理條例案件，為台灣彰化地方法院判處有期徒刑八月，經上訴駁回確定
    ，於八十七年五月十六日縮短刑期執行完畢，有台灣高等法院被告全國前案紀錄
    表及台灣苗栗地方法院檢察署刑案資料查註紀錄表在卷可憑，其在有期徒刑之執
    行完畢後五年以內，復犯有期徒刑以上之本罪，為累犯，應依刑法第四十七條之
    規定加重其刑。被告對於未發覺之罪向警方報案自首，並願接受裁判，故依刑法
    第六十二條前段之規定減輕其刑，並依法先加後減之。爰審酌被告之上開素行、
    本件車禍被告過失之程度、車禍肇事所生危害及犯後坦認犯行，但尚未賠償被害
    人之態度暨公訴人以被告駕車輕率，闖越紅燈，過失情節重大，且於短時間內連
    續發生兩次車禍（按係指本次及下述之車禍），對其他用路人造成嚴重危險，肇
    事後，又一再拖延拒不賠償，而建請從重量處徒刑六月等一切情狀，量處如主文
    所示之刑，並諭知易科罰金之折算標準。查公訴人雖求處徒刑六月，但因本件有
    自首減刑，故判如主文所示之刑，附此敘明。
三、公訴意旨另以：被告甲○○為聯結車駕駛，係以駕駛為業務之人，於八十九年五
    月四日凌晨四時五分許，駕駛車號ＴＩ─７３３號曳引車（起訴書誤為ＴＩ─７
    ３３號曳引車五二三八號自用小客車），沿苗栗縣台六線由苗栗往公館方向行駛
    ，行經苗栗縣苗栗市○○○段的立大汽車行前，因該處道路施工改道，改行駛對
    向車道，原應注意遵守道路交通標誌之指示，依當時情形，又無不能注意之情形
    ，竟疏未注意指示標誌，開回原行駛車道，致撞及亦未注意車前狀況，由丙○○
    駕駛之ＬＮ─３３３７號自用小客車，使丙○○受有右足第五蹠骨骨折等傷害。
    因認被告另涉犯刑法第二百八十四條第二項前段之業務過失傷害罪嫌。惟查：
    （一）告訴乃論之罪，告訴人於第一審辯論終結前得撤回其告訴，又告訴經撤回
          者，應諭知不受理之判決，刑事訴訟法第二百三十八條第一項、第三百零
          三條第三款分別定有明文。
    （二）公訴人認被告上開行為係犯刑法第二百八十四條第二項前段之業務過失傷
          害罪，依同法第二百八十七條前段規定，須告訴乃論。茲據告訴人丙○○
          具狀撤回其告訴，且被告此部分行為與其前開有罪部分並無實質上或裁判
          上一罪之關係，揆諸首開說明，此部分應諭知不受理。
據上論斷，應依刑事訴訟法第四百五十二條、第二百九十九條第一項前段、第三百零
三條第三款、刑法第二百八十四條第二項前段、第四十七條、第六十二條前段、第四
十一條第一項前段、罰金罰鍰提高標準條例第一條前段、第二條，判決如主文。
本案經檢察官李基彰到庭執行職務。
中      華      民      國    九十二     年      四      月      四     日
                                 台灣苗栗地方法院交通法庭
                                         法  官  劉 興 浪
右正本證明與原本無異
如不服本判決，應於收受本判決後十日內，向本院提出上訴狀（須附繕本），上訴於
台灣高等法院台中分院。
                 書記官  黃 士 益
中      華      民      國    九十二     年      四      月      四     日
附錄論罪科刑法條
刑法第二百八十四條第二項：
從事業務之人，因業務上之過失傷害人者，處一年以下有期徒刑、拘役或一千元以下
罰金，致重傷者，處三年以下有期徒刑、拘役或二千元以下罰金。


司法院資訊處製作；財團法人民間司法改革基金會備份。
